臺灣臺北地方法院民事裁定　九十一年度簡抗字第四六號
　　抗　告　人　甲○○
　　相　對　人　乙○○
右抗告人因與相對人間請求給付會款事件，抗告人對於民國九十一年七月十六日本院
台北簡易庭所為之九十一年度北簡字第一０一二九號裁定提起抗告，本院裁定如左：
    主      文
抗告駁回。
抗告費用由抗告人負擔。
    理      由
一、本件抗告意旨略以：鈞院台北簡易庭九十一年度北簡字第一０一二九號給付會款
    事件，原審係以抗告人就本件請求，已向本院聲請九十一年度促字第九五三六號
    支付命令，相對人乙○○於收受支付命令後未於法定期間提出異議，故該支付命
    令與確定判決有同一效力，就該會款債權有既判力，故抗告人不得再行提起本件
    訴訟請求相對人給付同一會款而駁回抗告人之請求。然經抗告人向鈞院非訟中心
    聲請核發確定證明書，卻以上開支付命令未於三個月內合法送達已失其效力為由
    ，不予核發確定證明書，故請求將原裁定廢棄云云。
二、按債務人對於支付命令未於法定期間提出異議者，支付命令與確定判決有同一之
    效力。民事訴訟法第五百二十一條定有明文。復按訴訟標的於確定之終局判決中
    經裁判者，除法律別有規定外，當事人不得就該法律關係更行起訴。原告起訴其
    訴訟標的為確定判決之效力所及者，法院應以裁定駁回之，民事訴訟法第四百條
    第一項、第二百四十九條第一項第七款分別定有明文。經查：
（一）抗告人前曾以相對人參加其所召集之互助會，會員連會首共三十六人，約定自
      八十八年五月一日起至九十一年四月一日止，每月會款二萬元，相對人於八十
      八年十月一日得標，並已取領全部會款，依約應自八十八年十一月一日起按月
      繳納死會之義務。詎料自九十年八月一日起拒不繳納會款十八萬元之原因事實
      ，向本院聲請九十一年促字第九五三六號支付命令。嗣後又以同一事由向本院
      簡易庭以九十一年度北簡字第一０一二九號給付會款事件，起訴請求相對人給
      付匯款新台幣壹拾捌萬元。又前開二事件，當事人、訴訟標的及其原因事實與
      應受判決事項之聲明等均相同，故自可認定係為同一事件。
（二）又前開抗告人支付命令之聲請，業經法院送達至相對人及其母之戶籍地即台北
      市○○區○○街一０二號三號，並由相對人之母蘇鑾嬌於九十一年三月十四日
      合法收受，此有支付命令送達證書及相對人全戶之戶籍謄本分別附於前開支付
      命令卷及原審卷可參。復經相對人於原審中具狀自認其已收受支付命令且未於
      法定期間內聲明異議（參原審卷第十二頁）。故自應認前開支付命令業已合法
      送達相對人，且其未於法定期間內聲明異議，使前開支付命令業已確定，而與
      確定判決有相同之效力。抗告人自不得就此部分再行起訴。
（三）又本院非訟中心雖於九十一年七月三十日以北院錦民順字九十一促字第九五三
      六號函知抗告人，因支付命令裁定不能送達故不准核發前開支付命令之確定證
      明書，然前開支付命令業已合法送達且相對人未於法定期間聲明異議已如前述
      ，故本院前開非訟中心之函示並不足否定前開支付命令已確定之效力，抗告人
      自得再向本院非訟中心求為適當之處置。
三、綜上所述，原審以抗告人重複起訴為由，駁回抗告人原審之訴，其雖未論及非訟
    中心誤以支付命令裁定未能合法送達而不予核發確定證明書不影響前開支付命令
    確定之效力，然結論仍為相同。從而，抗告人請求將原裁定廢棄，即屬無據，應
    予駁回。
四、依民事訴訟法第四百三十六條之一第三項、第四百九十二條第一項、第九十五條
    、第七十八條，裁定如主文。
中　　　華　　　民　　　國　　九十一　　年　　  　九　　　月　　十九　　日
　　　　　　　　　　　　　　　　　　　　　　民事第四庭審判長法官　 林勤綱
　　　　　　　　　　　　　　　　　　　　　　　　　　　　　　法官　 洪于智
　　　　　　　　　　　　　　　　　　　　　　　　　　　　　　法官　 黃柄縉
右正本證明與原本無異
本裁定不得抗告
中　　　華　　　民　　　國　　九十一　　年　　　九　　　月　　 十九　　 日
　　　　　　　　　　　　　　　　　　　　　　　　　　　書　記　官　楊湘雯
